臺灣臺中地方法院民事判決
111年度中簡字第487號
原      告  林珏朱

被      告  古寶淇

訴訟代理人  周仲鼎  律師
複代理人    王苡斯  律師
            章詠昌
上列被告因過失傷害案件(本院110年度交易字第212號），經原
告提起刑事附帶民事訴訟請求損害賠償(本院110年度交附民字第
461號），由本院刑事庭裁定移送前來，本院於民國111年8月31
日言詞辯論終結，判決如下：
    主      文
被告應給付原告新臺幣65827元，及自民國110年11月9日起至清
償日止，按年息5%計算之利息。
原告其餘之訴及假執行之聲請均駁回。
訴訟費用新臺幣1000元由原告負擔。
本判決原告勝訴部分得假執行。但被告以新臺幣65827元為原告
預供擔保後，得免為假執行。
    事實及理由
一、原告主張：被告於民國109年7月11日7時43分許，騎乘車牌 
   &0000; 號碼000-0000號普通重型機車，搭載其子周０瑜，沿
臺中      市中區大誠街49巷由南往北行駛，行經興民街與大誠
街49      巷交岔路口時，本應注意汽機車行經無號誌之交岔路
口，      同為直行車者，左方車應暫停讓右方車先行，竟疏未
注意      及此，即貿然通過上開交岔路口，適訴外人林雨濃騎
乘車      牌號碼000-0000號普通重型機車(下稱系爭機車)搭載
原告      ，沿臺中市中區中區興民街由東往西行駛，亦行駛至
上開      交岔路口，雙方發生碰撞，致原告受有腦震盪、左側
踝部      挫傷及左側膝部擦傷等傷害，爰請求被告賠償急診掛
號費      新臺幣(下同)550元、診斷書費190元、臺中仁心堂醫
療費      用1650元、復健費用40210元、中國醫藥大學附設醫
院醫療      費用1550元、工作損失175000元、系爭機車損失63
00元、      精神慰撫金5萬元，合計275450元，及自起訴狀繕
本送達翌      日起至清償日止，按年息5%計算之利息，並陳明
願供擔保      ，請准宣告假執行。
二、被告則以：對於原告請求被告賠償急診掛號費550元、診斷
    書費190元均不爭執。原告所提出之臺中仁心堂醫療費用及
    中國醫藥大學附設醫院醫療費用，被告否認與本件車禍有關
　　。原告僅受有皮肉擦傷，並無無法工作或休養之情事，原告
    請求工作損失實無理由。又原告請求精神慰撫金5萬元實屬
    過高，應酌減至3萬元較為妥適。另訴外人林雨濃為原告使
    用人，為本件車禍肇事次因，原告應與訴外人林雨濃負同一
    過失責任等語置辯，請求駁回原告之訴，並陳明如受不利判
    決，願供擔保，請准宣告免為假執行。
三、因故意或過失，不法侵害他人之權利者，負損害賠償責任；
    汽車、機車或其他非依軌道行駛之動力車輛，在使用中加損
    害於他人者駕駛人應賠償因此所生之損害；不法侵害他人身
    體、健康者，對於被害人因此喪失或減少勞動能力，或增加
    生活上之需要時，應負損害賠償責任；不法侵害他人之身體
    、健康、名譽、自由、信用、隱私、貞操，或不法侵害其 
    他人格法益而情節重大者，被害人雖非財產上之損害，亦得
     請求賠償相當之金額，民法第184條、第191條之2前段、第
      193條第1項、第195條分別定有明文。被告因本件過失傷
    害原告案件，經本院110年度交易字第212號刑事判決(下稱
    系爭判決)判處拘役50日，如易科罰金，以1000元折算1日確
    定，經本院依職權調閱系爭判決電子卷宗查對無訛，依上開
    規定，被告自應就原告所受損害負賠償責任。茲就原告請求
    之金額，是否應予准許，分述如下：
  ㈠急診掛號費550元、診斷書費190元部分：
　　原告主張因本件車禍支出急診掛號費550元、診斷書費190元
    之事實，業據其提出澄清綜合醫院收據等件為證，並為被告
    所不爭執，原告請求被告賠償急診掛號費550元、診斷書費1
    90元，即屬有據，應予准許。
  ㈡臺中仁心堂醫療費用1650元、復健費用40210元部分：
 　 原告主張因本件車禍支出臺中仁心堂醫療費用1650元之事實
    ，業據其提出收據、診斷證明書等件為證，且該診斷證明書
    記載：經本醫師診察係(診察結論腦震盪伴有少於30分鐘意
    識喪失、左踝、左膝挫傷。)，被告否認該等費用與本件車
    禍有關，即難採信。至復健費用40210元部分，原告雖提出
    醫療費用明細收據為證，惟細繹該收據掛號費800元、基本
    負擔750元，本屬上開醫療費用1650元之一部；而健保申請
    點數6058元，並非原告支出；另自費32102元，因原告並未
    舉證說明有施以該等自費項目治療之必要性，應予扣除，是
　　原告得請求被告賠償之復健費用為醫療費用明細收據所列健
    保藥品部分負擔500元。
　㈢中國醫藥大學附設醫院醫療費用1550元部分：
　  原告主張因本件車禍支出中國醫藥大學附設醫院醫療費用15
    50元之事實，業據其提出收據、中國醫藥大學附設醫院109
    年11月4日診字第10911162519號診斷證明書(下稱系爭診斷
    證明書)等件為證。系爭診斷證明書病名記載：「頭部外傷
    併腦震盪」、醫師囑言記載：「患者(指原告)在109年10月2
    8日、109年11月4日至本院門診就醫治療，宜休養兩個月。
    」，被告否認該等費用與本件車禍有關，即難採信。是原告
    請求被告賠償中國醫藥大學附設醫院醫療費用1550元，即屬
    有據，應予准許。
　㈣工作損失175000元部分：
　　系爭診斷證明書醫師囑言記載：「患者(指原告)在109年10
    月28日、109年11月4日至本院門診就醫治療，宜休養兩個月
    。」，堪認原告自本件車禍發生日109年7月11日起至系爭診
    斷證明書開立後兩個月即110年1月3日止，合計177日不能工
    作。因原告未提出薪資證明等證據，自應以勞工每月基本薪
    資計算，始屬公允。而109年勞工每月基本薪資為23800元
　　、110年勞工每月基本薪資為24000元，依此計算，原告得請
    求被告賠償之工作損失130127元「計算式：(23800元/月×5
    又11/30月)＋(24000元/月×3/30月)＝130127元(元以下四捨五
    入）」。
　㈤系爭機車損失6300元部分：
    按不法毀損他人之物者，應向被害人賠償其物因毀損所減少
    之價額，民法第196條固有明文，惟得依此項規定請求者，
    應以物之所有人為限。查系爭機車係訴外人林水塗所有，原
    告並非所有人，有公路監理電子閘門資料在卷可稽。是原告
    請求被告賠償系爭機車損失6300元，即無理由，應予駁回。
  ㈥精神慰撫金5萬元部分：
    按慰藉金之賠償須以人格權遭遇侵害，使精神上受有痛苦為
    必要，其核給之標準固與財產上損害之計算不同，然非不可
    斟酌雙方身分資力與加害程度，及其他各種情形核定相當之
    數額，有最高法院51年台上字第223號判例可參。本院審酌
    原告因本件車禍受有腦震盪、左側踝部挫傷及左側膝部擦傷
    等傷害。而原告109年度所得289314元，名下財產總額0元；
　　；被告109年度所得4859元，名下財產總額0000000元，有本
    院依職權調閱兩造稅務電子閘門財產所得調件明細表附卷可
    稽，認原告請求被告賠償精神慰撫金3萬元為適當。
  ㈦綜上所述，原告因本件車禍得請求之金額為急診掛號費550元
    、診斷書費190元、臺中仁心堂醫療費用1650元、復健費用5
    00元、中國醫藥大學附設醫院醫療費用1550元、工作損失13
    0127元、精神慰撫金3萬元，合計164567元。
四、惟損害之發生或擴大，被害人與有過失者，法院得減輕賠償
    金額或免除之，前二項之規定，於被害人之代理人或使用人
    與有過失者，準用之，民法第217條第1、3項定有明文。本
    案車禍事故經送請臺中市車輛行車事故鑑定委員會鑑定結果
    ，認為：①被告駕駛普通重型機車，行至無號誌交岔路口，
    左方車未暫停讓右方車先行，為肇事主因；②訴外人林雨濃
    駕駛普通重型機車，行至無號誌交岔路口，未注意減速慢行
    作隨時停車準備，為肇事次因；③丙車（車牌號碼000-0000
    號自用小客車），於路口10公尺之範圍內停車，妨礙行車視
    線，為肇事次因，有該鑑定委員會中市車鑑0000000案之鑑
    定意見書附在系爭判決卷宗可稽。本院斟酌上情，認被告、
    訴外人林雨濃與車牌號碼000-0000號自用小客車車主之過失
    應為4：3：3。依此計算，原告得請求被告賠償之金額為658
    27元「計算式：164507元×4/10＝65827元(元以下四捨五入）
    」。
五、綜上所述，原告依侵權行為之法律關係，請求被告給付6582
    7元，及自起訴狀繕本送達翌日即110年11月9日起至清償日
    止，按年息5%計算之法定遲延利息範圍內，洵屬正當，應予
    准許。逾此範圍之請求，於法無據，其假執行之聲請亦失所
    依據，應併予駁回。
六、本件事證已臻明確，兩造其餘攻擊防禦方法或舉證，經審酌
    後，認與判決結果不生影響，爰不逐一論列。　　
七、上開原告勝訴部分，係就民事訴訟法第427條第1項適用簡易
    程序所為被告敗訴之判決，應依職權宣告假執行。原告雖陳
    明願擔保聲請宣告假執行，然此僅係促請本院注意而已，毋
    庸就其聲請為准駁之裁定。被告陳明願供擔保請准宣告免為
    假執行，經核與規定相符，爰酌定相當擔保金額准許之。
八、本件原告係於刑事訴訟程序提起民事訴訟，經本院刑事庭裁
    定移送前來，依刑事訴訟法第504條第1項規定，原無庸繳納
    裁判費。而原告請求系爭機車損失6300元，既經本院駁回，
    則該部分所應繳納裁判費1000元，依民事訴訟法第78條規定
　　，應由原告負擔，爰判決如主文第3項所示。
中　　華　　民　　國　　111 　年　　10　　月　　12　　日
                  臺中簡易庭  法  官  劉正中
以上為正本係照原本作成。
如不服本判決，應於送達後20日內，向本院提出上訴狀並表明上
訴理由，如於本判決宣示後送達前提起上訴者，應於判決送達後
20日內補提上訴理由書（須附繕本）。如委任律師提起上訴者，
應一併繳納上訴審裁判費。　　　
中　　華　　民　　國　　111 　年　　10　　月　　12　　日
                              書記官  江婉君